臺灣高等法院刑事裁定
110年度聲字第807號
聲  請  人  臺灣高等檢察署檢察官
受  刑  人  蔡咏翰



上列聲請人因受刑人數罪併罰有二裁判以上，聲請定其應執行之
刑（聲請案號：臺灣高等檢察署110年度執聲字第278號），本院
裁定如下：
    主  文
蔡咏翰犯如附表所示各罪所處之刑，應執行有期徒刑拾伍年。 
    理  由
一、聲請意旨略以：上列受刑人蔡咏翰因詐欺等數罪，先後經判
    決確定如附表，應依刑法第53條、第51條第5款規定，定其
    應執行之刑，爰依刑事訴訟法第477條第1項聲請裁定等語。
二、按「裁判確定前犯數罪者，併合處罰之。但有下列情形之一
    者，不在此限：一、得易科罰金之罪與不得易科罰金之罪。
    二、得易科罰金之罪與不得易服社會勞動之罪。三、得易服
    社會勞動之罪與不得易科罰金之罪。四、得易服社會勞動之
    罪與不得易服社會勞動之罪」、「前項但書情形，受刑人請
    求檢察官聲請定應執行刑者，依第51條規定定之」、「數罪
    併罰，有二裁判以上者，依第51條之規定，定其應執行之刑
    」、「數罪併罰，分別宣告其罪之刑，依下列各款定其應執
    行者：……五、宣告多數有期徒刑者，於各刑中之最長期以上
    ，各刑合併之刑期以下，定其刑期。但不得逾30年」，刑法
    第50條第1項、第2項、第53條、第51條第5款分別定有明文
    。再者，法律上屬於自由裁量之事項，有其外部性界限及內
    部性界限，並非概無拘束。依據法律之具體規定，法院應在
    其範圍選擇為適當之裁判者，為外部性界限；而法院為裁判
    時，應考量法律之目的，及法律秩序之理念所在者，為內部
    性界限。法院為裁判時，二者均不得有所踰越。在數罪併罰
    ，有二裁判以上，定其應執行之刑時，固屬於法院自由裁量
    之事項，然仍應受前揭外部性界限及內部性界限之拘束（最
    高法院94年度台非字第233號判決意旨參照）。又刑事訴訟
    法第370條第2項「前項所稱刑，指宣告刑及數罪併罰所定應
    執行之刑」、第3項「第1項規定，於第一審或第二審數罪併
    罰之判決，一部上訴經撤銷後，另以裁定定其應執行之刑時
    ，準用之」之規定，已針對第二審上訴案件之定應執行之刑
    ，明定有不利益變更禁止原則之適用；而分屬不同案件之數
    罪併罰有應更定執行刑之情形，倘一裁判宣告數罪之刑，曾
    經定其執行刑，再與其他裁判宣告之刑定其執行刑時，在法
    理上亦應同受此原則之拘束，亦即，另定之執行刑，其裁量
    所定之刑期，不得較重於前定之執行刑加計後裁判宣告之刑
    之總和（最高法院103年度台抗字第707號、第674號裁定意
    旨參照）。
三、經查：受刑人因犯如附表所示之罪，經如附表所示法院各判
    處如附表所示之刑，均經分別確定在案，此有臺灣臺北地方
    法院106年度訴字第401號刑事判決、106年度訴字第321、46
    9、642號刑事判決、臺灣新北地方法院107年度訴字第333、
    573、698號刑事判決、本院107年度上訴字第488號刑事判決
    、107年度上訴字第2226號刑事判決、108年度上訴字第1401
    號刑事判決、最高法院107年度台上字第2723號刑事判決、1
    09年度台上字第4224號刑事判決及本院被告前案紀錄表等在
    卷可參。受刑人所犯上開各罪中，有得易科罰金亦得易服社
    會勞動之罪（附表編號1），復有不得易科罰金亦不得易服
    社會勞動之罪（附表編號2至55），雖已合於刑法第50條第1
    項但書規定，惟受刑人已請求檢察官聲請定其應執行刑，有
    「臺灣臺北地方檢察署依102年1月23日修正之刑法第50條調
    查受刑人是否聲請定應執行刑調查表」存卷可憑，自應依據
    刑法第50條第2項規定，依同法第51條規定定其應執行刑。
    茲檢察官聲請最後事實審之本院就受刑人所犯如附表所示之
    罪定其應執行之刑，本院審核後認檢察官之聲請於法並無不
    合，爰就受刑人所犯如附表所示之罪，依刑法第51條第5款
    限制加重原則規定之外部性界限（即以最長期宣告刑有期徒
    刑2年6月為下限，但不得逾有期徒刑30年），並參酌(1)如
    附表編號1至10所示之罪曾經本院以108年度聲字第1776號裁
    定應執行有期徒刑7年確定；(2)如附表編號11至36所示之罪
    曾經臺灣新北地方法院以108年度訴字第333、573、698號判
    決應執行有期徒刑5年6月確定；(3)如附表編號37至55所示
    之罪曾經本院以108年度上訴字第1401號判決應執行有期徒
    刑8年10月（嗣經最高法院以109年度台上字第4224號判決上
    訴駁回）確定等情【是此時裁量所定之刑期，不得較重於前
    定各執行刑（有期徒刑7年、5年6月、8年10月）總和有期徒
    刑21年4月】，再考量受刑人之犯罪次數、情節及貫徹刑法
    量刑公平正義理念【按受刑人所犯如附表編號2至55所示之
    罪，均為三人以上共同詐欺取財罪，且犯罪時間均在民國10
    6年3、4月間（附表編號2至10、37至55），或在106年12月
    間（附表編號11至36），犯罪類型、行為態樣、手段、動機
    均相同或相類，而如附表編號1所示之罪，雖非屬詐欺類型
    之犯罪，但亦係其擔任詐欺集團車手期間，為遂行詐欺集團
    詐欺犯行所為犯行，責任非難重複程度相對較高】等情，定
    受刑人應執行之刑。
據上論斷，應依刑事訴訟法第477條第1項，刑法第50條第2項、
第53條、第51條第5款，裁定如主文。
中　　華　　民　　國　　110 　年　　2 　　月　　26　　日
                  刑事第十八庭  審判長法  官  何俏美
                                      法  官  葉乃瑋
                                      法  官  黃紹紘
以上正本證明與原本無異。
如不服本裁定，應於收受送達後5日內向本院提出抗告狀。
                                      書記官  顏淑華
中　　華　　民　　國　　110 　年　　3 　　月　　4 　　日

附表
編    號  1 2 3 罪    名  偽造文書 （行使偽造私文書罪） 詐欺 （三人以上共同詐欺取財罪） 詐欺 （三人以上共同詐欺取財罪） 宣 告 刑  有期徒刑5月 有期徒刑1年10月 有期徒刑1年8月 犯罪日期  民國106年4月20日（聲請書附表誤為106年4月10日） 106年4月15日 106年4月15日 偵查機關年度案號  臺灣臺北地方檢察署106年度偵字第9856號 臺灣臺北地方檢察署106年度偵字第9856號 臺灣臺北地方檢察署106年度偵字第9856號 最後事實審 法院 臺灣高等法院 臺灣高等法院 臺灣高等法院  案號 107年度上訴字第488號 107年度上訴字第488號 107年度上訴字第488號  判決日期 107年4月30日 107年4月30日 107年4月30日 確定判決 法院 最高法院 最高法院 最高法院  案號 107年度台上字第2723號 107年度台上字第2723號 107年度台上字第2723號  確定日期 107年7月5日 107年7月5日 107年7月5日 是否為得易科罰金之案件  是 否 否 是否為得易服社會勞動之案件  是 否 否 備    註  臺灣臺北地方檢察署107年度執字第5366號 臺灣臺北地方檢察署107年度執字第5364號 臺灣臺北地方檢察署107年度執字第5364號   編號1至10業經臺灣高等法院以108年度聲字第1776號裁定應執行有期徒刑7年確定（臺灣臺北地方檢察署108年度執更字第1511號）   

編    號  4 5 6 罪    名  詐欺 （三人以上共同詐欺取財罪） 詐欺 （三人以上共同詐欺取財罪） 詐欺 （三人以上共同詐欺取財罪） 宣 告 刑  有期徒刑2年 有期徒刑1年2月 有期徒刑1年2月 犯罪日期  106年4月20日 106年4月13日 106年4月13日 偵查機關年度案號  臺灣臺北地方檢察署106年度偵字第9856號 臺灣臺北地方檢察署106年度偵字第27452號 臺灣臺北地方檢察署106年度偵字第27452號 最後事 實審 法院 臺灣高等法院 臺灣高等法院 臺灣高等法院  案號 107年度上訴字第488號 107年度上訴字第2226號 107年度上訴字第2226號  判決日期 107年4月30日 107年12月28日 107年12月28日 確定判決 法院 最高法院 臺灣高等法院 臺灣高等法院  案號 107年度台上字第2723號 107年度上訴字第2226號 107年度上訴字第2226號  確定日期 107年7月5日 108年1月21日 108年1月21日 是否為得易科罰金之案件  否 否 否 是否為得易服社會勞動之案件  否 否 否 備    註  臺灣臺北地方檢察署107年度執字第5364號 臺灣臺北地方檢察署108年度執字第1233號 臺灣臺北地方檢察署108年度執字第1233號   編號1至10業經臺灣高等法院以108年度聲字第1776號裁定應執行有期徒刑7年確定（臺灣臺北地方檢察署108年度執更字第1511號）   

編    號  7 8 9 罪    名  詐欺 （三人以上共同詐欺取財罪） 詐欺 （三人以上共同詐欺取財罪） 詐欺 （三人以上共同詐欺取財罪） 宣 告 刑  有期徒刑1年2月 有期徒刑1年1月 有期徒刑1年2月 犯罪日期  106年4月13日 106年4月13日 106年4月12日至14日（聲請書附表略載為106年4月12日） 偵查機關年度案號  臺灣臺北地方檢察署106年度偵字第27452號 臺灣臺北地方檢察署106年度偵字第27452號 臺灣臺北地方檢察署106年度偵字第27452號 最後事 實審 法院 臺灣高等法院 臺灣高等法院 臺灣高等法院  案號 107年度上訴字第2226號 107年度上訴字第2226號 107年度上訴字第2226號  判決日期 107年12月28日 107年12月28日 107年12月28日 確定判決 法院 臺灣高等法院 臺灣高等法院 臺灣高等法院  案號 107年度上訴字第2226號 107年度上訴字第2226號 107年度上訴字第2226號  確定日期 108年1月21日 108年1月21日 108年1月21日 是否為得易科罰金之案件  否 否 否 是否為得易服社會勞動之案件  否 否 否 備    註  臺灣臺北地方檢察署108年度執字第1233號 臺灣臺北地方檢察署108年度執字第1233號 臺灣臺北地方檢察署108年度執字第1233號   編號1至10業經臺灣高等法院以108年度聲字第1776號裁定應執行有期徒刑7年確定（臺灣臺北地方檢察署108年度執更字第1511號）   

編    號  10 11 12 罪    名  詐欺 （三人以上共同詐欺取財罪） 詐欺 （三人以上共同詐欺取財罪） 詐欺 （三人以上共同詐欺取財罪） 宣 告 刑  有期徒刑1年2月 有期徒刑1年10月 有期徒刑1年5月 犯罪日期  106年4月12日至14日（聲請書附表略載為106年4月12日） 106年12月2日 106年12月2日 偵查機關年度案號  臺灣臺北地方檢察署106年度偵字第27452號 臺灣新北地方檢察署106年度偵字第38330號等 臺灣新北地方檢察署106年度偵字第38330號等 最後事 實審 法院 臺灣高等法院 臺灣新北地方法院 臺灣新北地方法院  案號 107年度上訴字第2226號 107年度訴字第333、573、698號 107年度訴字第333、573、698號  判決日期 107年12月28日 107年8月30日 107年8月30日 確定判決 法院 臺灣高等法院 臺灣新北地方法院 臺灣新北地方法院  案號 107年度上訴字第2226號 107年度訴字第333、573、698號 107年度訴字第333、573、698號  確定日期 108年1月21日 109年4月7日 109年4月7日 是否為得易科罰金之案件  否 否 否 是否為得易服社會勞動之案件  否 否 否 備    註  臺灣臺北地方檢察署108年度執字第1233號 臺灣新北地方檢察署109年度執字第11230號 臺灣新北地方檢察署109年度執字第11230號   編號1至10業經臺灣高等法院以108年度聲字第1776號裁定應執行有期徒刑7年確定（臺灣臺北地方檢察署108年度執更字第1511號） 編號11至36業經臺灣新北地方法院以108年度訴字第333、573、698號判決應執行有期徒刑5年6月確定  

編    號  13 14 15 罪    名  詐欺 （三人以上共同詐欺取財罪） 詐欺 （三人以上共同詐欺取財罪） 詐欺 （三人以上共同詐欺取財罪） 宣 告 刑  有期徒刑1年3月 有期徒刑1年6月 有期徒刑1年6月 犯罪日期  106年12月2日 106年12月2日 106年12月2日 偵查機關年度案號  臺灣新北地方檢察署106年度偵字第38330號等 臺灣新北地方檢察署106年度偵字第38330號等 臺灣新北地方檢察署106年度偵字第38330號等 最後事 實審 法院 臺灣新北地方法院 臺灣新北地方法院 臺灣新北地方法院  案號 107年度訴字第333、573、698號 107年度訴字第333、573、698號 107年度訴字第333、573、698號  判決日期 107年8月30日 107年8月30日 107年8月30日 確定判決 法院 臺灣新北地方法院 臺灣新北地方法院 臺灣新北地方法院  案號 107年度訴字第333、573、698號 107年度訴字第333、573、698號 107年度訴字第333、573、698號  確定日期 109年4月7日 109年4月7日 109年4月7日 是否為得易科罰金之案件  否 否 否 是否為得易服社會勞動之案件  否 否 否 備    註  臺灣臺北地方檢察署109年度執字第11230號 臺灣新北地方檢察署109年度執字第11230號 臺灣新北地方檢察署109年度執字第11230號   編號11至36業經臺灣新北地方法院以108年度訴字第333、573、698號判決應執行有期徒刑5年6月確定   

編    號  16 17 18 罪    名  詐欺 （三人以上共同詐欺取財罪） 詐欺 （三人以上共同詐欺取財罪） 詐欺 （三人以上共同詐欺取財罪） 宣 告 刑  有期徒刑1年9月 有期徒刑1年6月 有期徒刑1年9月 犯罪日期  106年12月2日、3日（聲請書附表略載為106年12月2日） 106年12月2日、3日（聲請書附表略載為106年12月3日） 106年12月2日、3日（聲請書附表略載為106年12月3日） 偵查機關年度案號  臺灣新北地方檢察署106年度偵字第38330號等 臺灣新北地方檢察署106年度偵字第38330號等 臺灣新北地方檢察署106年度偵字第38330號等 最後事 實審 法院 臺灣新北地方法院 臺灣新北地方法院 臺灣新北地方法院  案號 107年度訴字第333、573、698號 107年度訴字第333、573、698號 107年度訴字第333、573、698號  判決日期 107年8月30日 107年8月30日 107年8月30日 確定判決 法院 臺灣新北地方法院 臺灣新北地方法院 臺灣新北地方法院  案號 107年度訴字第333、573、698號 107年度訴字第333、573、698號 107年度訴字第333、573、698號  確定日期 109年4月7日 109年4月7日 109年4月7日 是否為得易科罰金之案件  否 否 否 是否為得易服社會勞動之案件  否 否 否 備    註  臺灣臺北地方檢察署109年度執字第11230號 臺灣新北地方檢察署109年度執字第11230號 臺灣新北地方檢察署109年度執字第11230號   編號11至36業經臺灣新北地方法院以108年度訴字第333、573、698號判決應執行有期徒刑5年6月確定   

編    號  19 20 21 罪    名  詐欺 （三人以上共同詐欺取財罪） 詐欺 （三人以上共同詐欺取財罪） 詐欺 （三人以上共同詐欺取財罪） 宣 告 刑  有期徒刑1年10月 有期徒刑1年8月 有期徒刑1年9月 犯罪日期  106年12月3日 106年12月4日 106年12月4日 偵查機關年度案號  臺灣新北地方檢察署106年度偵字第38330號等 臺灣新北地方檢察署106年度偵字第38330號等 臺灣新北地方檢察署106年度偵字第38330號等 最後事 實審 法院 臺灣新北地方法院 臺灣新北地方法院 臺灣新北地方法院  案號 107年度訴字第333、573、698號 107年度訴字第333、573、698號 107年度訴字第333、573、698號  判決日期 107年8月30日 107年8月30日 107年8月30日 確定判決 法院 臺灣新北地方法院 臺灣新北地方法院 臺灣新北地方法院  案號 107年度訴字第333、573、698號 107年度訴字第333、573、698號 107年度訴字第333、573、698號  確定日期 109年4月7日 109年4月7日 109年4月7日 是否為得易科罰金之案件  否 否 否 是否為得易服社會勞動之案件  否 否 否 備    註  臺灣臺北地方檢察署109年度執字第11230號 臺灣新北地方檢察署109年度執字第11230號 臺灣新北地方檢察署109年度執字第11230號   編號11至36業經臺灣新北地方法院以108年度訴字第333、573、698號判決應執行有期徒刑5年6月確定   

編    號  22 23 24 罪    名  詐欺 （三人以上共同詐欺取財罪） 詐欺 （三人以上共同詐欺取財罪） 詐欺 （三人以上共同詐欺取財罪） 宣 告 刑  有期徒刑1年10月 有期徒刑1年10月 有期徒刑1年8月 犯罪日期  106年12月4日 106年12月10日 106年12月10日 偵查機關年度案號  臺灣新北地方檢察署106年度偵字第38330號等 臺灣新北地方檢察署106年度偵字第38330號等 臺灣新北地方檢察署106年度偵字第38330號等 最後事 實審 法院 臺灣新北地方法院 臺灣新北地方法院 臺灣新北地方法院  案號 107年度訴字第333、573、698號 107年度訴字第333、573、698號 107年度訴字第333、573、698號  判決日期 107年8月30日 107年8月30日 107年8月30日 確定判決 法院 臺灣新北地方法院 臺灣新北地方法院 臺灣新北地方法院  案號 107年度訴字第333、573、698號 107年度訴字第333、573、698號 107年度訴字第333、573、698號  確定日期 109年4月7日 109年4月7日 109年4月7日 是否為得易科罰金之案件  否 否 否 是否為得易服社會勞動之案件  否 否 否 備    註  臺灣臺北地方檢察署109年度執字第11230號 臺灣新北地方檢察署109年度執字第11230號 臺灣新北地方檢察署109年度執字第11230號   編號11至36業經臺灣新北地方法院以108年度訴字第333、573、698號判決應執行有期徒刑5年6月確定   

編    號  25 26 27 罪    名  詐欺 （三人以上共同詐欺取財罪） 詐欺 （三人以上共同詐欺取財罪） 詐欺 （三人以上共同詐欺取財罪） 宣 告 刑  有期徒刑1年8月 有期徒刑1年9月 有期徒刑1年3月 犯罪日期  106年12月10日 106年12月10日 106年12月10日 偵查機關年度案號  臺灣新北地方檢察署106年度偵字第38330號等 臺灣新北地方檢察署106年度偵字第38330號等 臺灣新北地方檢察署106年度偵字第38330號等 最後事 實審 法院 臺灣新北地方法院 臺灣新北地方法院 臺灣新北地方法院  案號 107年度訴字第333、573、698號 107年度訴字第333、573、698號 107年度訴字第333、573、698號  判決日期 107年8月30日 107年8月30日 107年8月30日 確定判決 法院 臺灣新北地方法院 臺灣新北地方法院 臺灣新北地方法院  案號 107年度訴字第333、573、698號 107年度訴字第333、573、698號 107年度訴字第333、573、698號  確定日期 109年4月7日 109年4月7日 109年4月7日 是否為得易科罰金之案件  否 否 否 是否為得易服社會勞動之案件  否 否 否 備    註  臺灣臺北地方檢察署109年度執字第11230號 臺灣新北地方檢察署109年度執字第11230號 臺灣新北地方檢察署109年度執字第11230號   編號11至36業經臺灣新北地方法院以108年度訴字第333、573、698號判決應執行有期徒刑5年6月確定   

編    號  28 29 30 罪    名  詐欺 （三人以上共同詐欺取財罪） 詐欺 （三人以上共同詐欺取財罪） 詐欺 （三人以上共同詐欺取財罪） 宣 告 刑  有期徒刑1年9月 有期徒刑1年7月 有期徒刑1年10月 犯罪日期  106年12月12日 106年12月12日 106年12月14日 偵查機關年度案號  臺灣新北地方檢察署106年度偵字第38330號等 臺灣新北地方檢察署106年度偵字第38330號等 臺灣新北地方檢察署106年度偵字第38330號等 最後事 實審 法院 臺灣新北地方法院 臺灣新北地方法院 臺灣新北地方法院  案號 107年度訴字第333、573、698號 107年度訴字第333、573、698號 107年度訴字第333、573、698號  判決日期 107年8月30日 107年8月30日 107年8月30日 確定判決 法院 臺灣新北地方法院 臺灣新北地方法院 臺灣新北地方法院  案號 107年度訴字第333、573、698號 107年度訴字第333、573、698號 107年度訴字第333、573、698號  確定日期 109年4月7日 109年4月7日 109年4月7日 是否為得易科罰金之案件  否 否 否 是否為得易服社會勞動之案件  否 否 否 備    註  臺灣臺北地方檢察署109年度執字第11230號 臺灣新北地方檢察署109年度執字第11230號 臺灣新北地方檢察署109年度執字第11230號   編號11至36業經臺灣新北地方法院以108年度訴字第333、573、698號判決應執行有期徒刑5年6月確定   

編    號  31 32 33 罪    名  詐欺 （三人以上共同詐欺取財罪） 詐欺 （三人以上共同詐欺取財罪） 詐欺 （三人以上共同詐欺取財罪） 宣 告 刑  有期徒刑1年6月 有期徒刑1年3月 有期徒刑1年1月 犯罪日期  106年12月17日 106年12月17日 106年12月24日 偵查機關年度案號  臺灣新北地方檢察署106年度偵字第38330號等 臺灣新北地方檢察署106年度偵字第38330號等 臺灣新北地方檢察署106年度偵字第38330號等 最後事 實審 法院 臺灣新北地方法院 臺灣新北地方法院 臺灣新北地方法院  案號 107年度訴字第333、573、698號 107年度訴字第333、573、698號 107年度訴字第333、573、698號  判決日期 107年8月30日 107年8月30日 107年8月30日 確定判決 法院 臺灣新北地方法院 臺灣新北地方法院 臺灣新北地方法院  案號 107年度訴字第333、573、698號 107年度訴字第333、573、698號 107年度訴字第333、573、698號  確定日期 109年4月7日 109年4月7日 109年4月7日 是否為得易科罰金之案件  否 否 否 是否為得易服社會勞動之案件  否 否 否 備    註  臺灣臺北地方檢察署109年度執字第11230號 臺灣新北地方檢察署109年度執字第11230號 臺灣新北地方檢察署109年度執字第11230號   編號11至36業經臺灣新北地方法院以108年度訴字第333、573、698號判決應執行有期徒刑5年6月確定   

編    號  34 35 36 罪    名  詐欺 （三人以上共同詐欺取財罪） 詐欺 （三人以上共同詐欺取財罪） 詐欺 （三人以上共同詐欺取財罪） 宣 告 刑  有期徒刑1年1月 有期徒刑1年1月 有期徒刑1年2月 犯罪日期  106年12月24日 106年12月24日 106年12月24日 偵查機關年度案號  臺灣新北地方檢察署106年度偵字第38330號等 臺灣新北地方檢察署106年度偵字第38330號等 臺灣新北地方檢察署106年度偵字第38330號等 最後事 實審 法院 臺灣新北地方法院 臺灣新北地方法院 臺灣新北地方法院  案號 107年度訴字第333、573、698號 107年度訴字第333、573、698號 107年度訴字第333、573、698號  判決日期 107年8月30日 107年8月30日 107年8月30日 確定判決 法院 臺灣新北地方法院 臺灣新北地方法院 臺灣新北地方法院  案號 107年度訴字第333、573、698號 107年度訴字第333、573、698號 107年度訴字第333、573、698號  確定日期 109年4月7日 109年4月7日 109年4月7日 是否為得易科罰金之案件  否 否 否 是否為得易服社會勞動之案件  否 否 否 備    註  臺灣臺北地方檢察署109年度執字第11230號 臺灣新北地方檢察署109年度執字第11230號 臺灣新北地方檢察署109年度執字第11230號   編號11至36業經臺灣新北地方法院以108年度訴字第333、573、698號判決應執行有期徒刑5年6月確定   

編    號  37 38 39 罪    名  詐欺 （三人以上共同詐欺取財罪） 詐欺 （三人以上共同詐欺取財罪） 詐欺 （三人以上共同詐欺取財罪） 宣 告 刑  有期徒刑2年1月 有期徒刑1年6月 有期徒刑1年5月 犯罪日期  106年3月9日、10日（聲請書附表略載為106年3月10日） 106年3月13日 106年3月13日 偵查機關年度案號  臺灣臺北地方檢察署106年度偵字第7092號等 臺灣臺北地方檢察署106年度偵字第7092號等 臺灣臺北地方檢察署106年度偵字第7092號等 最後事 實審 法院 臺灣高等法院 臺灣高等法院 臺灣高等法院  案號 108年度上訴字第1401號 108年度上訴字第1401號 108年度上訴字第1401號  判決日期 108年11月5日 108年11月5日 108年11月5日 確定判決 法院 最高法院 最高法院 最高法院  案號 109年度台上字第4224號 109年度台上字第4224號 109年度台上字第4224號  確定日期 109年9月30日 109年9月30日 109年9月30日 是否為得易科罰金之案件  否 否 否 是否為得易服社會勞動之案件  否 否 否 備    註  臺灣臺北地方檢察署109年度執字第6172號 臺灣臺北地方檢察署109年度執字第6172號 臺灣臺北地方檢察署109年度執字第6172號   編號37至55業經臺灣高等法院以108年度上訴字第1401號判決應執行有期徒刑8年10月，嗣經最高法院以109年度台上字第4224號判決上訴駁回確定   

編    號  40 41 42 罪    名  詐欺 （三人以上共同詐欺取財罪） 詐欺 （三人以上共同詐欺取財罪） 詐欺 （三人以上共同詐欺取財罪） 宣 告 刑  有期徒刑1年6月 有期徒刑1年6月 有期徒刑1年6月 犯罪日期  106年3月13日 106年3月13日 106年3月15日 偵查機關年度案號  臺灣臺北地方檢察署106年度偵字第7092號等 臺灣臺北地方檢察署106年度偵字第7092號等 臺灣臺北地方檢察署106年度偵字第7092號等 最後事 實審 法院 臺灣高等法院 臺灣高等法院 臺灣高等法院  案號 108年度上訴字第1401號 108年度上訴字第1401號 108年度上訴字第1401號  判決日期 108年11月5日 108年11月5日 108年11月5日 確定判決 法院 最高法院 最高法院 最高法院  案號 109年度台上字第4224號 109年度台上字第4224號 109年度台上字第4224號  確定日期 109年9月30日 109年9月30日 109年9月30日 是否為得易科罰金之案件  否 否 否 是否為得易服社會勞動之案件  否 否 否 備    註  臺灣臺北地方檢察署109年度執字第6172號 臺灣臺北地方檢察署109年度執字第6172號 臺灣臺北地方檢察署109年度執字第6172號   編號37至55業經臺灣高等法院以108年度上訴字第1401號判決應執行有期徒刑8年10月，嗣經最高法院以109年度台上字第4224號判決上訴駁回確定   

編    號  43 44 45 罪    名  詐欺 （三人以上共同詐欺取財罪） 詐欺 （三人以上共同詐欺取財罪） 詐欺 （三人以上共同詐欺取財罪） 宣 告 刑  有期徒刑1年9月 有期徒刑1年6月 有期徒刑1年7月 犯罪日期  106年3月15日 106年3月15日 106年3月16日 偵查機關年度案號  臺灣臺北地方檢察署106年度偵字第7092號等 臺灣臺北地方檢察署106年度偵字第7092號等 臺灣臺北地方檢察署106年度偵字第7092號等 最後事 實審 法院 臺灣高等法院 臺灣高等法院 臺灣高等法院  案號 108年度上訴字第1401號 108年度上訴字第1401號 108年度上訴字第1401號  判決日期 108年11月5日 108年11月5日 108年11月5日 確定判決 法院 最高法院 最高法院 最高法院  案號 109年度台上字第4224號 109年度台上字第4224號 109年度台上字第4224號  確定日期 109年9月30日 109年9月30日 109年9月30日 是否為得易科罰金之案件  否 否 否 是否為得易服社會勞動之案件  否 否 否 備    註  臺灣臺北地方檢察署109年度執字第6172號 臺灣臺北地方檢察署109年度執字第6172號 臺灣臺北地方檢察署109年度執字第6172號   編號37至55業經臺灣高等法院以108年度上訴字第1401號判決應執行有期徒刑8年10月，嗣經最高法院以109年度台上字第4224號判決上訴駁回確定   

編    號  46 47 48 罪    名  詐欺 （三人以上共同詐欺取財罪） 詐欺 （三人以上共同詐欺取財罪） 詐欺 （三人以上共同詐欺取財罪） 宣 告 刑  有期徒刑1年5月 有期徒刑2年2月 有期徒刑1年5月 犯罪日期  106年3月16日 106年3月16日 106年3月16日 偵查機關年度案號  臺灣臺北地方檢察署106年度偵字第7092號等 臺灣臺北地方檢察署106年度偵字第7092號等 臺灣臺北地方檢察署106年度偵字第7092號等 最後事 實審 法院 臺灣高等法院 臺灣高等法院 臺灣高等法院  案號 108年度上訴字第1401號 108年度上訴字第1401號 108年度上訴字第1401號  判決日期 108年11月5日 108年11月5日 108年11月5日 確定判決 法院 最高法院 最高法院 最高法院  案號 109年度台上字第4224號 109年度台上字第4224號 109年度台上字第4224號  確定日期 109年9月30日 109年9月30日 109年9月30日 是否為得易科罰金之案件  否 否 否 是否為得易服社會勞動之案件  否 否 否 備    註  臺灣臺北地方檢察署109年度執字第6172號 臺灣臺北地方檢察署109年度執字第6172號 臺灣臺北地方檢察署109年度執字第6172號   編號37至55業經臺灣高等法院以108年度上訴字第1401號判決應執行有期徒刑8年10月，嗣經最高法院以109年度台上字第4224號判決上訴駁回確定   

編    號  49 50 51 罪    名  詐欺 （三人以上共同詐欺取財罪） 詐欺 （三人以上共同詐欺取財罪） 詐欺 （三人以上共同詐欺取財罪） 宣 告 刑  有期徒刑2年6月 有期徒刑1年3月 有期徒刑1年4月 犯罪日期  106年3月16日、17日（聲請書附表略載為106年3月17日）  106年3月16日 106年3月31日 偵查機關年度案號  臺灣臺北地方檢察署106年度偵字第7092號等 臺灣臺北地方檢察署106年度偵字第7092號等 臺灣臺北地方檢察署106年度偵字第7092號等 最後事 實審 法院 臺灣高等法院 臺灣高等法院 臺灣高等法院  案號 108年度上訴字第1401號 108年度上訴字第1401號 108年度上訴字第1401號  判決日期 108年11月5日 108年11月5日 108年11月5日 確定判決 法院 最高法院 最高法院 最高法院  案號 109年度台上字第4224號 109年度台上字第4224號 109年度台上字第4224號  確定日期 109年9月30日 109年9月30日 109年9月30日 是否為得易科罰金之案件  否 否 否 是否為得易服社會勞動之案件  否 否 否 備    註  臺灣臺北地方檢察署109年度執字第6172號 臺灣臺北地方檢察署109年度執字第6172號 臺灣臺北地方檢察署109年度執字第6172號   編號37至55業經臺灣高等法院以108年度上訴字第1401號判決應執行有期徒刑8年10月，嗣經最高法院以109年度台上字第4224號判決上訴駁回確定   

編    號  52 53 54 罪    名  詐欺 （三人以上共同詐欺取財罪） 詐欺 （三人以上共同詐欺取財罪） 詐欺 （三人以上共同詐欺取財罪） 宣 告 刑  有期徒刑1年5月 有期徒刑1年6月 有期徒刑1年9月 犯罪日期  106年3月27日、28日（聲請書附表略載為106年3月28日） 106年4月5日 106年4月6日、7日（聲請書附表略載為106年4月7日） 偵查機關年度案號  臺灣臺北地方檢察署106年度偵字第7092號等 臺灣臺北地方檢察署106年度偵字第7092號等 臺灣臺北地方檢察署106年度偵字第7092號等 最後事 實審 法院 臺灣高等法院 臺灣高等法院 臺灣高等法院  案號 108年度上訴字第1401號 108年度上訴字第1401號 108年度上訴字第1401號  判決日期 108年11月5日 108年11月5日 108年11月5日 確定判決 法院 最高法院 最高法院 最高法院  案號 109年度台上字第4224號 109年度台上字第4224號 109年度台上字第4224號  確定日期 109年9月30日 109年9月30日 109年9月30日 是否為得易科罰金之案件  否        否       否 是否為得易服社會勞動之案件        否        否       否 備    註  臺灣臺北地方檢察署109年度執字第6172號 臺灣臺北地方檢察署109年度執字第6172號 臺灣臺北地方檢察署109年度執字第6172號   編號37至55業經臺灣高等法院以108年度上訴字第1401號判決應執行有期徒刑8年10月，嗣經最高法院以109年度台上字第4224號判決上訴駁回確定   

編    號  55 罪    名  詐欺 （三人以上共同詐欺取財罪） 宣 告 刑  有期徒刑1年9月 犯罪日期  106年4月10至12日（聲請書附表略載為106年4月12日） 偵查機關年度案號  臺灣臺北地方檢察署106年度偵字第7092號等 最後事 實審 法院 臺灣高等法院  案號 108年度上訴字第1401號  判決日期 108年11月5日 確定判決 法院 最高法院  案號 109年度台上字第4224號  確定日期 109年9月30日 是否為得易科罰金之案件  否 是否為得易服社會勞動之案件  否 備    註  臺灣臺北地方檢察署109年度執字第6172號   編號37至55業經臺灣高等法院以108年度上訴字第1401號判決應執行有期徒刑8年10月，嗣經最高法院以109年度台上字第4224號判決上訴駁回確定